臺灣嘉義地方法院民事裁定  
111年度司繼字第24號
                                     111年度司繼字第36號
聲  請  人  永豐煙火製造企業股份有限公司

法定代理人  陳志昇  
代  理  人  林芳榮律師
上列聲請人聲請對被繼承人林明顯、林佑誼選任遺產管理人事件
，本院裁定如下：
    主  文
選任張育瑋律師（地址：嘉義市○○街000號6樓之2）為被繼承人
林明顯（男，民國00年0月00日生，身分證統一編號：Z00000000
0號，民國101年9月2日死亡，生前最後住所：嘉義市○區○○街00
巷00號）之遺產管理人。
選任張世明律師（地址：嘉義市○區○○街000號1樓）為被繼承人
林祐誼（男，民國00年0月0日生，身分證統一編號：Z000000000
號，民國104年1月9日死亡，生前最後住所：嘉義市○區○○街00巷
00號）之遺產管理人。
准對被繼承人林明顯、林佑誼之繼承人為承認繼承之公示催告。
被繼承人林明顯、林佑誼之大陸地區以外繼承人，應自前項公示
催告揭示之日起，壹年內承認繼承，上述期限屆滿，無繼承人承
認繼承時，被繼承人之遺產，於清償債權，並交付遺贈物後，如
有剩餘即歸屬國庫。
聲請程序費用新臺幣1,000元由被繼承人之遺產負擔。
    理  由
一、按先順序繼承人均拋棄其繼承權時，由次順序之繼承人繼承
    。其次順序繼承人有無不明或第四順序之繼承人均拋棄其繼
    承權者，準用關於無人承認繼承之規定；繼承開始時，繼承
    人之有無不明者，由親屬會議於一個月內選定遺產管理人，
    並將繼承開始及選定遺產管理人之事由，向法院報明；無親
    屬會議或親屬會議未於繼承開始時起一個月內選定遺產管理
    人者，利害關係人或檢察官，得聲請法院選任遺產管理人。
    民法第1176條第6項、第1177條、第1178條第2項定有明文。
    又公示催告期限屆滿，無繼承人承認繼承時，其遺產於清償
    債權，並交付遺贈物後，如有賸餘，歸屬國庫，民法第1185
    條規定甚明。
一、聲請意旨略以：聲請人提起鈞院109年重訴字第28號分割共
    有物事件，土地共有人陳烏仕之次女林張治之七男林自東於
    64年2月3日死亡，依法應由被繼承人林明顯、林佑誼等人繼
    承，惟被繼承人林明顯、林佑誼死亡後，其法定繼承人均已
    拋棄繼承，為無人繼承，依法自應選任遺產管理人等語，並
    提出戶籍謄本、繼承系統表為證。並經本院調閱相關民事卷
    宗，足認聲請人之上開主張堪信為真實，且核與首揭法條規
    定，尚無不合。
二、經查，被繼承人林明顯、林佑誼之繼承人均已拋棄繼承，且
    其親屬會議未依民法第1177條之規定選定遺產管理人，足徵
    其等對被繼承人所留遺產之處置已漠不關心，如選任其等擔
    任遺產管理人，難期其將來執行職務能克盡職守、公正客觀
    ，為期公正，實不宜選任彼等為遺產管理人。況擔任遺產管
    理人，主要係彙整被繼承人之財產，踐行被繼承人債權、債
    務之確認，並作適法合理之分配，且於有繼承人承認繼承時
    或遺產分配後，尚有剩餘時，將遺產移交繼承人或國庫，此
    須熟悉相關法律程序進行遺產處分；本院審酌具律師身分之
    人，受有法律之專業訓練，嫻熟公示催告、分割訴訟等相關
    法律程序，且對於遺產管理人依法應盡之管理職責，當較一
    般未受法學訓練之人更為明瞭；從而，如將被繼承人之遺產
    交由律師管理，應有利於處理後續之遺產問題，且律師之行
    止均受有律師法之規範，其執行遺產管理人之職務更能公正
    適法，應適於擔任遺產管理人職務，茲為使本件被繼承人所
    留遺產之執行程序順利進行，依本院代為徵詢之結果，選任
    張育瑋律師及張世明律師為本件被繼承人二人之遺產管理人
    為適當，並依法為承認繼承之公示催告。
三、依家事事件法第127條第4項，爰裁定如主文。
四、如對本裁定不服，應於裁定送達後10日之不變期間內，向本
    院提出抗告狀，並繳納抗告費新臺幣1,000元。
中　　華　　民　　國　　111 　年　　6 　　月　　 7　　日
               家事法庭  司法事務官 
正本係照原本作成。